臺灣高等法院臺南分院刑事判決　　　　 99年度上訴字第998號
上　訴　人　臺灣臺南地方法院檢察署檢察官
被　　　告　李政達
輔　佐　人
即被告之母　陳素貞
上列上訴人因被告妨害性自主案件，不服臺灣臺南地方法院99年
度訴字第883號中華民國99年9月23日第一審判決（起訴案號：臺
灣臺南地方法院檢察署99年度偵字第9426號），提起上訴，本院
判決如下：
    主  文
原判決撤銷。
李政達犯強制猥褻罪，處有期徒刑壹年。
    事  實
一、李政達前於民國98年2月25日因意圖性騷擾，乘女子不及抗
    拒而為觸摸其臀部之行為，經臺灣臺南地方法院於98年4月
    9日以98年度簡字第770號判處拘役四十日確定，並於98年7
    月13日易科罰金執行完畢（不構成累犯）。詎仍不知悔改，
    於99年6月11日凌晨4時許，在臺南市永康區某網咖內觀看完
    色情影片（俗稱Ａ片）後，因無法克制慾望，騎乘車牌號碼
    BZ3-056號重型機車外出，於行經臺南市○○區○○路一帶
    時，見下班騎車返家之Ａ女（警詢代號0000-0000號，真實
    姓名、年籍資料及住處均詳卷），竟一路騎車尾隨Ａ女至臺
    南市新化區Ａ女住處，李政達先將其所騎乘之機車停放在不
    遠處之太平街169巷口，旋趁Ａ女正在開啟住處鐵門之際，
    基於強制猥褻之犯意，自後方強行抱住Ａ女，以左手摀住Ａ
    女之嘴巴，右手則伸進Ａ女之衣服及胸罩內，撫摸Ａ女之胸
    部，繼而將右手往下，隔著外褲撫摸Ａ女之下體，歷時約一
    分鐘，以此強暴方法予以猥褻得逞，嗣因Ａ女掙扎並咬李政
    達之手指，且出聲尖叫，李政達始逃離現場。後Ａ女上前追
    趕李政達，Ａ女之胞弟Ｂ男（警詢代號0000-0000-1，真實
    姓名、年籍資料亦詳卷）在住處3樓聽聞Ａ女之尖叫聲，亦
    下樓察看，惟渠等均無法追趕上李政達，繼Ａ女在太平街16
    9巷口，發現李政達停放之機車，認為可能係對其猥褻者原
    騎乘之機車，乃與Ｂ男在該處等待，並報警處理。嗣於同日
    凌晨4時50分許，李政達返回該處欲騎車離開時，為Ａ女與
    Ｂ男認出，並遭據報到場之警員當場逮捕。
二、案經Ａ女訴由臺南市警察局新化分局報告臺灣臺南地方法院
    檢察署檢察官偵查起訴。
    理  由
一、本件係經被告李政達於審判程序為認罪之表示，而經本院裁
    定以簡式審判程序加以審理，則依據刑事訴訟法第273條之
    2、第159條第2項之規定，不適用傳聞法則有關限制證據能
    力之相關規定，合先敘明。
二、上揭犯罪事實，業據被告李政達於原審及本院審理時坦承不
    諱，核與告訴人Ａ女於警詢及偵訊時（經具結）指訴遭強制
    猥褻之情節相符，並經證人Ｂ男即Ａ女之胞弟於於警詢、偵
    查中結證明確，復有告訴人Ａ女之真實姓名對照表、告訴人
    繪製之現場平面圖、司法警察所調取99年6月11日4時34分許
    台20線往新化區○○路○○道之監視錄影畫面翻拍照片、被
    告所著衣物、所騎乘機車及案發現場之照片在卷可稽，足認
    被告之任意性自白核與事實相符。本件事證明確，被告上揭
    犯行堪以認定，應依法論科。
三、按刑法上之猥褻行為，係指性交以外足以興奮或滿足性慾之
    一切色情行為，最高法院63年台上字第2235號判例意旨可資
    參照。又胸部及下體乃女性私密之處，一般女性當不願受陌
    生男子侵犯，被告強行抱住Ａ女，以手撫摸Ａ女之胸部及下
    體，該行為在客觀上足以刺激或滿足人之性慾，亦會使一般
    人產生厭惡或羞恥之感，而侵害性的道德感情，依一般社會
    通念，足認有傷社會風俗，係屬猥褻行為無誤。核被告所為
    ，係犯刑法第224條強制猥褻罪。又被告先強行伸手深入告
    訴人Ａ女內衣撫摸胸部、後隔著褲子撫摸告訴人Ａ女下體等
    行為，乃係基於單一犯意密接進行之數行為，並侵害同一法
    益，為接續犯，應僅論以一罪。
四、原審認為被告強制猥褻之犯行罪證明確，予以論罪科刑，且
    認為係基於單一犯意而接續為伸手至Ａ女內衣內撫摸胸部及
    隔著褲外撫摸Ａ女下體的行為，應僅論以一罪，亦屬的論，
    然而刑事審判之量刑，在於實現刑罰權之分配正義。故法院
    對有罪之被告科刑，應符合罪刑相當之原則，使罰當其罪，
    以契合人民之法律情感，最高法院90年度台非字第114號判
    決足資參照。查刑法第224條第1項之強制猥褻罪之法定本刑
    為六月以上五年以下有期徒刑。被告於本件案發前年餘之98
    年2月25日因對女子為觸摸臀部之性騷擾行為，經臺灣臺南
    地方法院於98年4月9日以98年度簡字第770號判處拘役四十
    日確定，甫於98年7月13日易科罰金執行完畢，有臺灣臺南
    地方法院檢察署98年度偵字第3644號檢察官聲請簡易判決處
    刑書、臺灣臺南地方法院98年度簡字第770號判決書列印本
    及高等法院被告前案紀錄表在卷可稽（下稱前性騷擾案，見
    偵卷第14-16頁）。其於前性騷擾案執行完畢後，未逾一年
    又於夜間以極其粗暴之方式對Ａ女為強制猥褻之行為，造成
    Ａ女女身心受創至深且鉅，原審於被告未與告訴人和解，並
    賠償彌補Ａ女所受身心創傷之情形下，參考上述性騷擾前案
    素行並評價被告本件犯行，而僅量處有期徒刑七月，僅逾法
    定最低本刑一月，顯然過輕，而失衡平。檢察官上訴意旨認
    為原審法院未於審判期日通知告訴人Ａ女到場，雖有所誤認
    （Ａ女之傳票送達回證見原審卷二第4頁彌封袋），但檢察
    官另指摘原審判決量刑過輕，則有理由，應由本院將原判決
    撤銷改判，以臻妥適。爰審酌被告已因前性騷擾案，經法院
    判處拘役四十日確定並於98年7月13日易科罰金執行完畢，
    竟於該案執行完畢未逾一年，即再度逞私慾，以前揭違反告
    訴人Ａ女意願之方式對Ａ女為強制猥褻行為，其行為對女性
    身體自主權毫不尊重，使受冒犯之告訴人Ａ女蒙受陰影，惟
    念及被告犯後已坦承犯行，及其犯罪手段、所生危害、教育
    程度為國中肄業，及未能與Ａ女達成和解以彌補Ａ女之損害
    等一切情狀，量處有期徒刑一年示懲。
據上論結，應依刑事訴訟法第369條第1項前段、第364條、第299
條第1項前段，刑法第224條，判決如主文。
本案經檢察官張太龍到庭執行職務。
中    華    民    國   100    年    3     月    8     日
                  刑事第二庭    審判長法  官  葉居正
                                      法  官  陳春長
                                      法  官  陳欽賢
以上正本證明與原本無異。
如不服本判決應於收受送達後10日內向本院提出上訴書狀，其未
敘述上訴理由者，並得於提起上訴後10日內向本院補提理由書（
均須按他造當事人之人數附繕本）「切勿逕送上級法院」。
                                      書記官  施淑華
中    華    民    國   100    年    3     月    8     日

附錄本案論罪科刑法條：
中華民國刑法第224條
對於男女以強暴、脅迫、恐嚇、催眠術或其他違反其意願之方法
，而為猥褻之行為者，處6月以上5年以下有期徒刑。